【裁判字號】    98,聲再,147
【裁判日期】    981019
【裁判案由】    竊盜
【裁判全文】
臺灣高等法院高雄分院刑事裁定         98年度聲再字第147號
聲請人即
受判決人    甲○○
上列聲請人因竊盜案件，對於本院98年度上易字第318 號中華民
國98年9 月30日確定判決（台灣高雄地方法院97年度易字第1141
號、臺灣高雄地方法院檢察署96年度偵字第26486 、32118 號）
，聲請再審，本院裁定如下：
    主  文
再審之聲請駁回。
    理  由
一、聲請意旨略稱：依刑事訴訟法第421 條之規定「足生影響判
    決之重要證物漏未審酌」聲請再審。即: (一)聲請人即被告於
    原審羈押訊問時，身體幾近癱瘓，生命已有不測之虞。檢察
    官簽發押票上亦載「被告身體不適，請通知看守所小心戒護
    並給予適當治療」。(二)聲請人即被告雖非無訴訟經驗之人，
    但所涉誣告案乃支票報遺失掛失止付，案經檢察官查明為不
    起訴處分。(三)聲請人即被告所涉本件各案載運柴油之處所，
    聲請人曾於警局書寫附於案卷內，與警方帶聲請人至曾失竊
    柴油之公司相距1 公里以上，各該地點，均是在道路旁，深
    夜人車往來不斷，並非偏僻處所。(四)聲請人即被告曾自首，
    判決並為聲請人依法減輕。但此自首仍認定聲請人竊盜，即
    非適法。(五)其他諸如失竊人之失竊筆錄，因聲請人僅受僱載
    運油品，對油品來源全然不知，對失竊筆錄非聲請人所得置
    喙。
二、按「不得上訴於第三審法院之案件，除前條（刑事訴訟法第
    420 條）規定外，其經第二審確定之有罪判決，如就足生影
    響於判決之重要證據漏未審酌者，亦得為受判決人之利益，
    聲請再審。」刑事訴訟法第421 條定有明文。而該條文所謂
    「足生影響於判決之重要證據漏未審酌」，係指當事人於第
    二審法院判決前所提出之證據，足以影響、變更判決結果，
    而法院漏未審酌而言，如第二審判決前所提出之證據，經第
    二審法院依調查之結果，本於論理法則、經驗法則，取捨證
    據、認定事實，並已於理由內敘明其取捨之理由者，則不包
    括之。易言之，所謂「有足以影響於判決之重要證據漏未審
    酌」者，必該證據已經提出卻漏未審酌，且該證據確為真實
    ，而足以認定受判決人應受無罪、免訴、免刑或輕於原確定
    判決所認定之罪名始可，否則如不足以推翻原確定判決所認
    定之罪名，而僅據以爭執原確定判決對證據之取捨者，仍不
    能准許再審。
三、經查:
  (一)聲請人聲請意旨所指上揭證據，無不經原判決詳細審酌，本
    於論理法則、經驗法則，取捨證據、認定事實而於判決理由
    中詳細論敘，俱無足以影響、變更判決結果。
  (二)所謂對於被告有利之證據不予採納者，應說明其理由，係指
    該項證據倘予採納，能予推翻原判決所確認之事實，而得據
    以為有利於被告之認定者而言。如非此項有利於被告之證據
    ，縱未於判決內說明其不足採納之理由，亦非違法。
四、綜據上述，本件聲請人聲請再審所執之理由，既不符合刑事
    訴訟法第421 條所謂「足生影響於判決之重要證據漏未審酌
    」之要件，則聲請人據之聲請再審，為無理由，應予駁回。
據上論結，依刑事訴訟法第434 條第1 項，裁定如主文。
中    華    民    國    98    年    10    月    19    日
                  刑事第二庭  審判長法  官  林正雄
                                    法  官  黃壽燕
                                    法  官  陳啟造
以上正本證明與原本無異。
不得抗告。
中    華    民    國    98    年    10    月    19    日
                                    書記官  彭筱瑗


司法院資訊處製作；財團法人民間司法改革基金會備份。
